<!DOCTYPE html PUBLIC "-//W3C//DTD XHTML 1.0 Transitional//EN" "http://www.w3.org/TR/xhtml1/DTD/xhtml1-transitional.dtd">
<html xmlns="http://www.w3.org/1999/xhtml">
<head>
	<meta http-equiv="Content-Type" content="text/html; charset=iso-8859-1" />
	<title>Ymmärrä suomea</title>
	<style type="text/css" media="all">@import "css/styles.css";</style>
	<script type="text/javascript" src="swfobject.js"></script>
</head>
<body class="font-medium">
	<div id="main-wrapper">
		<div id="topbar"></div>
		<div id="main-menu">
			<table cellspacing="0" cellpadding="0" border="0" class="add-links"><tr>
				<td class="item"><img class="raquo" src="i/raquo.gif" alt="" height="7" width="4" /><a href="/ymmarra/index.php?moduli=sanakirja">Sanakirja</a></td>
				<td class="item"><img class="raquo" src="i/raquo.gif" alt="" height="7" width="4" /><a href="/ymmarra/index.php?moduli=verbit">Verbiluettelo</a></td>
				<td class="item"><img class="raquo" src="i/raquo.gif" alt="" height="7" width="4" /><a href="/ymmarra/index.php?moduli=kielioppi">Kielioppi</a></td>
			</tr></table>
			<table cellspacing="0" cellpadding="0" border="0"><tr>
				<td class="item"><img class="raquo" src="i/raquo.gif" alt="" height="7" width="4" /><a href="/ymmarra/index.php">Etusivu</a></td>
				<td class="item"><img class="raquo" src="i/raquo.gif" alt="" height="7" width="4" /><a href="/ymmarra/index.php?moduli=tekstit">Lukutekstit</a></td>
			</tr></table>
		</div>
		<div id="content">
			<table cellspacing="0" cellpadding="0" border="0" id="content-wrapper"><tr>
				<td>
					<div id="left-menu">
												<div class="header-verb"><span>Verbit</span></div>
						<div class="menu">
								<div class="init"><a href="/ymmarra/index.php?moduli=verbit&kirjain=a">A</a></div>
								<div class="init"><a href="/ymmarra/index.php?moduli=verbit&kirjain=e">E</a></div>
								<div class="init"><a href="/ymmarra/index.php?moduli=verbit&kirjain=h">H</a></div>
								<div class="init"><a href="/ymmarra/index.php?moduli=verbit&kirjain=i">I</a></div>
								<div class="init"><a href="/ymmarra/index.php?moduli=verbit&kirjain=j">J</a></div>
								<div class="init"><a href="/ymmarra/index.php?moduli=verbit&kirjain=k">K</a></div>
								<div class="init"><a href="/ymmarra/index.php?moduli=verbit&kirjain=l">L</a></div>
								<div class="init"><a href="/ymmarra/index.php?moduli=verbit&kirjain=m">M</a></div>
								<div class="init"><a href="/ymmarra/index.php?moduli=verbit&kirjain=n">N</a></div>
								<div class="init"><a href="/ymmarra/index.php?moduli=verbit&kirjain=o">O</a></div>
								<div class="init"><a href="/ymmarra/index.php?moduli=verbit&kirjain=p">P</a></div>
								<div class="init"><a href="/ymmarra/index.php?moduli=verbit&kirjain=r">R</a></div>
								<div class="init"><a href="/ymmarra/index.php?moduli=verbit&kirjain=s">S</a></div>
								<div class="init"><a href="/ymmarra/index.php?moduli=verbit&kirjain=t">T</a></div>
								<div class="init"><a href="/ymmarra/index.php?moduli=verbit&kirjain=u">U</a></div>
								<div class="init"><a href="/ymmarra/index.php?moduli=verbit&kirjain=v">V</a></div>
								<div class="init"><a href="/ymmarra/index.php?moduli=verbit&kirjain=y">Y</a></div>
								<div class="init"><a href="/ymmarra/index.php?moduli=verbit&kirjain=Ä">Ä</a></div>
						</div>					</div>
				</td>
				<td>
					<div id="main-content">
						<div id="path">
							<a href=".">Etusivu</a> &gt; <a href="/ymmarra/index.php?moduli=verbit&kirjain=M">M</a>						</div>
													<h1>MAKSAA</h1>
						<table cellspacing="0" cellpadding="0" border="0">
							<tr>
								<td colspan="2" style="padding-bottom:10px;"><strong>Aktiivin indikatiivi</strong></td>
							</tr>
							<tr>
								<td><pre>PREESENS                   
minä      maksan           
sinä      maksat           
hän       maksaa           
me        maksamme         
te        maksatte         
he        maksavat         

PASSIIVI
          maksetaan        

IMPERFEKTI                 
         maksoin           
         maksoit           
         maksoi            
         maksoimme         
         maksoitte         
         maksoivat         

PASSIIVI
         maksettiin        

PERFEKTI
olen     maksanut          
olet     maksanut          
on       maksanut          
olemme   maksaneet         
olette   maksaneet         
ovat     maksaneet         

PASSIIVI
on       maksettu          

PLUSKVAMPERFEKTI
olin     maksanut          
olit     maksanut          
oli      maksanut          
olimme   maksaneet         
olitte   maksaneet         
olivat   maksaneet         

PASSIIVI
oli      maksettu          
</pre></td>
								<td>&nbsp;&nbsp;&nbsp;</td>
								<td><pre>     KIELTOMUOTO
     en        maksa
     et        maksa
     ei        maksa
     emme      maksa
     ette      maksa
     eivät     maksa


     ei        makseta

   
     en        maksanut
     et        maksanut
     ei        maksanut
     emme      maksaneet
     ette      maksaneet
     eivät     maksaneet


     ei        maksettu


     en      ole maksanut
     et      ole maksanut
     ei      ole maksanut
     emme    ole maksaneet
     ette    ole maksaneet
     eivät   ole maksaneet


     ei      ole maksettu


     en    ollut  maksanut
     et    ollut  maksanut
     ei    ollut  maksanut
     emme  olleet maksaneet
     ette  olleet maksaneet
     eivät olleet maksaneet


     ei    ollut  maksettu
</pre></td>
							</tr>
						</table>
						<table cellspacing="0" cellpadding="0" border="0">
							<tr>
								<td colspan="2" style="padding-bottom:10px;"><strong>Aktiivin konditionaali</strong></td>
							</tr>
							<tr>
								<td><pre>PREESENS
minä     maksaisin         
sinä     maksaisit         
hän      maksaisi          
me       maksaisimme       
te       maksaisitte       
he       maksaisivat       

PASSIIVI
         maksettaisiin     

PERFEKTI
olisin   maksanut          
olisit   maksanut          
olisi    maksanut          
olisimme maksaneet         
olisitte maksaneet         
olisivat maksaneet         

PASSIIVI
olisi    maksettu          
</pre></td>
								<td>&nbsp;&nbsp;&nbsp;</td>
								<td><pre> 
     en          maksaisi
     et          maksaisi
     ei          maksaisi
     emme        maksaisi
     ette        maksaisi
     eivät       maksaisi


     ei          maksettaisi


     en olisi    maksanut
     et olisi    maksanut
     ei olisi    maksanut
     emme olisi  maksaneet
     ette olisi  maksaneet
     eivät olisi maksaneet


     ei olisi    maksettu
</pre></td>
							</tr>
						</table>
						<table cellspacing="0" cellpadding="0" border="0">
							<tr>
								<td colspan="2" style="padding-bottom:10px;"><strong>Aktiivin potentiaali</strong></td>
							</tr>
							<tr>
								<td><pre>PREESENS
minä     maksanen          
sinä     maksanet          
hän      maksanee          
me       maksanemme        
te       maksanette        
he       maksanevat        

PASSIIVI
         maksettaneen      

PERFEKTI
lienen   maksanut          
lienet   maksanut          
lienee   maksanut          
lienemme maksaneet         
lienette maksaneet         
lienevät maksaneet         

PASSIIVI
lienee   maksettu          
</pre></td>
								<td>&nbsp;&nbsp;&nbsp;</td>
								<td><pre> 
     en          maksane
     et          maksane
     ei          maksane
     emme        maksane
     ette        maksane
     eivät       maksane


     ei          maksettane


     en    liene maksanut
     et    liene maksanut
     ei    liene maksanut
     emme  liene maksaneet
     ette  liene maksaneet
     eivät liene maksaneet


     ei    liene maksettu
</pre></td>
							</tr>
						</table>
						<table cellspacing="0" cellpadding="0" border="0">
							<tr>
								<td colspan="2" style="padding-bottom:10px;"><strong>Aktiivin imperatiivi</strong></td>
							</tr>
							<tr>
								<td><pre>PREESENS
(sinä)   maksa             
(hän)    maksakoon         
(me)     maksakaamme       
(te)     maksakaa          
(he)     maksakoot         

PASSIIVI
         maksettakoon      

PERFEKTI
ole      maksanut          
olkoon   maksanut          
olkaamme maksaneet         
olkaa    maksaneet         
olkoot   maksaneet         

PASSIIVI
olkoon   maksettu          
</pre></td>
								<td>&nbsp;&nbsp;&nbsp;</td>
								<td><pre> 
     älä         maksa     
     älköön      maksako
     älkäämme    maksako
     älkää       maksako
     älkööt      maksako


     älköön      maksettako


     älä ole       maksanut
     älköön olko   maksanut
     älkäämme olko maksaneet
     älkää olko    maksaneet
     älkööt olko   maksaneet


     älköön olko   maksettu
</pre></td>
							</tr>
						</table>
						<table cellspacing="0" cellpadding="0" border="0">
							<tr>
								<td colspan="2" style="padding-bottom:10px;"><strong>Verbin nominaalimuodot</strong></td>
							</tr>
							<tr>
								<td><pre>I INFINITIIVI              

Lyhyempi muoto:            
         maksaa            

Pitempi muoto:             
         maksaakseni       
         maksaaksesi
         maksaakseen
         maksaaksemme
         maksaaksenne
         maksaakseen

III  INFINITIIVI           

inessiivi    maksamassa    
elatiivi     maksamasta    
illatiivi    maksamaan     
adessiivi    maksamalla
abessiivi    maksamatta    
instruktiivi maksaman      
                           
Passiivi 
instruktiivi maksettaman   
                           
                           
</pre></td>
								<td>&nbsp;&nbsp;&nbsp;</td>
								<td><pre>     II INFINITIIVI

     inessiivi    maksaessa
     instruktiivi maksaen

     Passiivi
     inessiivi    maksettaessa






     IV INFINITIIVI

     nominatiivi  maksaminen
     partitiivi   maksamista
    

     I PARTISIIPPI
     aktiivi      maksava
     passiivi     maksettava

     II PARTISIIPPI
     aktiivi      maksanut
     passiivi     maksettu
</pre></td>
							</tr>
						</table>

					</div>
				</td>
			</tr></table>		</div>
		<div id="footer"><a href="http://www.oph.fi/"><img src="i/oph_logo_ymmarrasuomea.gif" width="157" height="35" alt="OPH" /></a></div>
	</div>
</body>
</html>
